臺灣高等法院臺南分院刑事判決　　　　100年度上訴字第312號
上　訴　人
即　被　告　朱建威
上列上訴人因毒品危害防制條例案件，不服臺灣臺南地方法院
100年度訴字第59號中華民國100年2月23日第一審判決（起訴案
號：臺灣臺南地方法院檢察署99年度毒偵字第1941號），提起上
訴，被告於本院審理程序就犯罪事實為有罪之陳述，經本院裁定
適用簡式審判程序，本院判決如下：
    主  文
原判決撤銷。
朱建威施用第一級毒品，累犯，處有期徒刑拾壹月。
    事  實
一、朱建威前於民國89年間因施用毒品案件，經臺灣臺南地方法
    院89年度毒聲字第1513號裁定送觀察、勒戒後，認無繼續施
    用毒品之傾向，於89年8月9日執行完畢釋放出所；復於93年
    間因施用第一、二級毒品案件，經該院94年度訴字第1409號
    判決各判處有期徒刑8月、3月確定；其又因竊盜案件，經該
    院94年度易緝字第72號判處有期徒刑1年確定，上開案件嗣
    經減刑後，定應執行刑為有期徒刑10月15日確定，於96年6
    月30日縮刑期滿執行完畢。詎朱建威仍不知悔改，明知海洛
    因係毒品危害防制條例所規定之第一級毒品，不得非法持有
    、施用，竟另基於施用第一級毒品海洛因之犯意，於99年7
    月7日凌晨零時許，在臺南市○○區○○路2段641號中油加
    油站廁所內，以注射之方式，施用第一級毒品海洛因1次。
    嗣於99年7月8日晚上8時20分許，在臺南縣仁德鄉因另案通
    緝為警緝獲後，並在偵查犯罪機關尚未發覺其施用毒品前，
    主動向員警楊文承坦承有施用毒品，嗣警方徵得其同意採尿
    送驗結果，呈嗎啡陽性反應，而查獲上情。
二、案經臺南縣警察局歸仁分局報由臺灣臺南地方法院檢察署檢
    察官偵查起訴。
    理  由
一、查本件被告朱建威所犯為死刑、無期徒刑、最輕本刑3年以
    上有期徒刑以外之罪，亦非屬高等法院管轄之第一審案件，
    而被告於本院審理中，已就犯罪事實為有罪陳述（本院卷第
    24頁），經本院依法裁定進行簡式審判程序，是本案之證據
    調查，依同法第273條之2規定，不受同法第159條第1項、第
    161條之2、第161條之3、第163條之1，及第164條至第170條
    所規定證據能力認定及調查方式之限制，合先敘明。
二、上揭事實業據被告朱建威於警詢及原審、本院審理中之自白
    明確，且被告之尿液經送鑑定結果，確呈嗎啡陽性應，有長
    榮大學99年7月27日出具之確認報告暨送驗尿液年籍對照表
    各一件足資佐證，按海洛因係由嗎啡經化學合成而製得，經
    注射進入人體後，因代謝而分解又生成嗎啡，因此施打海洛
    因後，由尿液檢驗結果仍為嗎啡反應，核屬科學上正常合理
    現象，此有行政院衛生署管制藥品管理局95年6月29日管檢
    字第0950007080號函文可參，又海洛因經服用後24小時內約
    有服用量之百分之80排泄於尿液中，其於尿液中排出之最長
    時限，受施用劑量、施用方式、個人體質及其代謝情況等因
    素影響，因個案而異，一般可檢出之最長期間為海洛因服用
    後2至4天，固亦經行政院衛生署管制藥品管理局91年10月3
    日管檢字第110436號函示明確，從而被告自白伊於99年7月7
    日零時許，施用毒毒品海洛因，與其嗣於99年7月8日為警緝
    獲後，於當日晚上9時50分許同意採尿，而其尿液送驗結果
    ，呈嗎啡陽性反應等情相符，此部分事證已臻明確。
三、被告前因施用毒品案件，經法院裁定送觀察、勒戒，於89年
    8月9日執行完畢釋放後，又於5年內之93年間，復因施用毒
    品案件，被依法追訴處罰等情，有臺灣高等法院被告前案紀
    錄表在卷可佐，顯見其再犯率甚高，原實施之觀察、勒戒或
    強制戒治，已無法收其實效，而無5年戒斷期之存在，是被
    告再犯本件施用第一級毒品之罪，自應依法追訴處罰（最高
    法院97年度第5次刑事庭會議決議內容參照）。
四、按海洛因係毒品危害防制條例第2條第2項第1款所明定之第
    一級毒品，不得非法持有、施用。核被告所為，係犯毒品危
    害防制條例第10條第1項之施用第一級毒品罪。其施用第一
    級毒品海洛因前持有海洛因之低度行為，應為施用海洛因之
    高度行為所吸收，不另論罪。又被告有如事實欄所載之有期
    徒刑執行完畢紀錄，有前開臺灣高等法院被告前案紀錄表可
    按，其於有期徒刑之執行完畢後5年內，故意再犯本件有期
    徒刑以上之施用第一級毒品罪，為累犯，應依刑法第47條第
    1項之規定加重其刑。另被告於本案為警緝獲後，在偵查犯
    罪機關尚未發覺其施用毒品前，即主動向員警楊文承坦承有
    施用毒品，業經證人楊文承於本院結證「當時被告是因為搶
    奪之通緝案查獲，我帶回時，查詢他的前科，發現他有施用
    毒品海洛因‥‥」、「查獲當時，我們不知道他有施用毒品
    ，問筆錄後，他有承認說他有施用毒品」等語，被告所為，
    符合自首之規定，爰依法減輕其刑。
五、原審為被告論罪科刑之判決，固非無見，惟被告符合自首之
    規定，原審未予調查認定，即有未當，被告上訴意旨，以此
    指摘原判決不當，即為有理由，自應由本院將原判決撤銷改
    判，爰審酌海洛因戕害身心，而被告前因施用毒品經送觀察
    勒戒處分及被追訴處罰後，猶不思戒絕革除惡習，再為本件
    犯罪，顯未因前所受觀察勒戒及判處刑罰而記取教訓，惟其
    施用毒品所生危害，實以自戕身心健康為主，對於他人生命
    、身體、財產等法益，尚無明顯而重大之實害，兼衡其素行
    、國小畢業之智識程度、家庭生活狀況、犯罪後坦承犯行及
    檢察官之具體求刑等一切情狀，量處如主文所示之刑。
據上論結，應依刑事訴訟法第369條第一項前段、第364條、第
299條第一項前段、第273條之1、第310條之2、第454條第1項、
毒品危害防制條例第10條第1項、刑法第11條、第47條第1項、第
62條前段，判決如主文。
本案經檢察官吳忠賢到庭執行職務。
中    華    民    國   100    年    4     月    27    日
                  刑事第五庭    審判長法  官  楊明章
                                      法  官  黃國永
                                      法  官  趙文淵
以上正本證明與原本無異。
如不服本判決應於收受送達後10日內向本院提出上訴書狀，其未
敘述上訴理由者，並得於提起上訴後10日內向本院補提理由書（
均須按他造當事人之人數附繕本）「切勿逕送上級法院」。
                                      書記官  呂宬樂
中    華    民    國   100    年    4     月    27    日
附錄本案論罪科刑法條：
毒品危害防制條例第10條第1項
施用第一級毒品者，處 6 月以上 5 年以下有期徒刑。